【裁判字號】    98,中簡,3536
【裁判日期】    981106
【裁判案由】    詐欺
【裁判全文】
臺灣臺中地方法院刑事判決            98年度中簡字第3536號
聲  請  人  臺灣臺中地方法院檢察署檢察官
被      告  甲○○
上列被告因詐欺案件，經檢察官聲請以簡易判決處刑（98年度偵
緝字第2142號），本院判決如下：
    主    文
甲○○幫助意圖為自己不法之所有，以詐術使人將本人之物交付
，累犯，處有期徒刑月，如易科罰金，以新臺幣壹仟元折算壹
日。
    犯罪事實及理由
一、本案犯罪事實及證據，除引用檢察官聲請簡易判決處刑書之
    記載（如附件）外，復補充如下：
  (一)甲○○曾因詐欺案件，經本院以96年度易字第5884號判處有
    期徒刑4月確定，甫於民國97年10月13日執行完畢。
  (二)被害人張惠鈞將10萬元款項轉入被告上開帳戶後，係遭以金
    融卡提款方式提領，此有台中商業銀行函附之交易明細表可
    證。而以金融卡提領帳戶款項，需輸入立帳者所設定之密碼
    ，倘非被告刻意透露密碼，拾獲該存摺或金融卡之人，如何
    能順利猜中被告設定之密碼，並且順利遂行領款之犯行。更
    何況，詐騙集團使用他人之帳戶行騙，必以該帳戶係詐騙集
    團足以掌控管理為原則，否則隨意盜用他人遺失之帳戶，一
    旦帳戶持有人發現遺失後前往辦理掛失，詐騙集團如何取得
    匯入該帳戶之贓款。由此可證，被告辯稱帳戶資料遺失一情
    ，與事實不符，其應有授意詐騙集團使用其帳戶之情形可堪
    認定。
二、核被告所為係犯刑法第339 條第1項、第30條第1項之幫助詐
    欺取財罪，係屬幫助犯，爰依刑法第30條第2 項之規定，依
    正犯之刑減輕其刑。被告有前開犯罪前科，此有臺灣高等法
    院被告前案紀錄表一份在卷足憑，其於五年以內故意再犯本
    件有期徒刑以上之罪，為累犯，應依刑法第47條第1 項之規
    定，加重其刑，並依法先加重後減輕之。
三、依刑事訴訟法第449條第1項前段、第454條第2項，刑法第30
    條第1 項前段、第2項、第339條第1項、第47條第1項、第41
    條第1 項前段，刑法施行法第1條之1第1項、第2項前段，逕
    以簡易判決處刑如主文。
如不服本判決，應於收受送達後10日內向本院提出上訴書狀（應
敘述具體理由並附繕本）。
中    華    民    國    98    年    11    月    6     日
                  臺中簡易庭  法  官  高英賓
上正本證明與原本無異。
                              書記官  司立文
中    華    民    國    98    年    11    月    6     日
附錄論罪科刑法條：
中華民國刑法第339條
意圖為自己或第三人不法之所有，以詐術使人將本人或第三人之
物交付者，處5年以下有期徒刑、拘役或科或併科1千元以下罰金
。
以前項方法得財產上不法之利益或使第三人得之者，亦同。
前二項之未遂犯罰之。
中華民國刑法第30條
幫助他人實行犯罪行為者，為幫助犯。雖他人不知幫助之情者，
亦同。
幫助犯之處罰，得按正犯之刑減輕之。


司法院資訊處製作；財團法人民間司法改革基金會備份。
